# 请教陈版主及各位大神：集团内部债务重组

提问人：我就是我 5 时间：2022-01-04 17:36:40
A公司为母公司，向其下属子公司B借款 500 万元，后以其持有全资子公司C的股份（C在A公司账面及其本身权益账面价值均为 550 万元，公允价值 600 万元）偿还B公司借款。完成此次债务重组后，C公司为B公司全资子公司。A公司会计处理 B公司会计处理
借：其他应付款 500 借：长期股权投资-C公司 600
长期股权投资-B公司 100 贷：其他应收款 500
贷：长期股权投资-C公司 550 资本公积 100
投资收益 50
1.请问上述分录是否正确，若错误，请教相关理由及分录
2.若向B公司借款变为 600 万元，又该如何处理？

回答人：chenyiwei
1 、A作为不具有商业实质的非货币性资产交换交易处理。不应确认投资收益。建议分录为：借：其他应付款 500 ，借：长期股权投资——B 50，贷：长期股权投资——C 550。
B公司按同一控制下合并处理。长期股权投资的入账价值为 550 。
2 、若向B公司借款变为 600 万元，则基本处理原则与上述相同。